【裁判字號】    99,簡上,606
【裁判日期】    990923
【裁判案由】    毀損
【裁判全文】
臺灣板橋地方法院刑事判決             99年度簡上字第606號
上  訴  人
即  被  告  甲○○
上列上訴人即被告因毀損案件，不服本院99年度簡字第3360號中
華民國99年4 月22日第一審判決（聲請簡易判決處刑案號：99年
度偵字第1832號），提起上訴，本院管轄之第二審合議庭判決如
下：
    主  文
原判決撤銷。
甲○○損壞他人自用小客車右側前門、後門及後車廂烤漆，足以
生損害於他人，處拘役參拾日，如易科罰金，以新臺幣壹仟元折
算壹日。
    事  實
一、甲○○前於民國95年間因持有第一、二級毒品案件，經臺灣
    臺北地方法院以95年度簡字第2195號判處拘役40日、30日，
    應執行拘役60日，如易科罰金以銀元300 元即新臺幣900 元
    折算1 日確定，並於95年9 月28日易科罰金執行完畢。詎猶
    不知警惕，竟僅因其與乙○○間有金錢借貸糾紛，即於98年
    12月3 日23時56至58分許，在臺北縣三重市○○○路418 號
    前之第183 號停車格旁，以其所駕駛、車號不詳之計程車鑰
    匙1 支直接刮擦乙○○所有、停放在該停車格內之車號8567
    -PC 號自用小客車身之方式，損壞該車右側前門、後門及後
    車廂烤漆，足以生損害於乙○○。嗣乙○○於翌日零時30分
    許前往該處取車時，發覺其車烤漆遭人刮損，乃即報警處理
    ，經警調閱該處之鄰里監視錄影畫面後，因而查悉上情。
二、案經乙○○訴由臺北縣政府警察局三重分局報請臺灣板橋地
    方法院檢察署檢察官偵查後聲請簡易判決處刑。
    理  由
一、本案被告對於公訴人所提之證據資料及以下本院作為判斷依
    據之各項證據資料，均不爭執其證據能力（本院簡上字卷第
    47、59頁），本院審酌該等言詞供述及書面作成時之情況認
    為適當，均無不宜作為證據之情事，依刑事訴訟法第159 條
    之5 規定，均得作為證據。
二、上開犯罪事實，業據被告甲○○於本院準備程序及審理時自
    白不諱（本院簡上字卷第47、60頁），核與告訴人乙○○於
    警詢及偵查時之指訴相符，並有監視器翻拍照面2 張、告訴
    人汽車受損照片3 張、車號8567-PC 號自用小客車行照等在
    卷可查（偵字卷第11至14頁），堪認被告前揭自白應與事實
    相符，堪信真實。綜上所述，本案事證明確，被告犯行洵堪
    認定。
三、核被告所為，係犯刑法第354 條之毀損罪。原審同此認定，
    其認事用法原非無見，然而：(一)就被告用以刮損告訴人車身
    之工具，原審未及審酌被告於本院99年9 月9 日審理時自稱
    ：「（你是用什麼工具去刮？）我自己的車鑰匙」等語（本
    院簡上字卷第59頁反面），逕認被告乃持「不明利器」刮損
    告訴人車輛，其此部分認定事實，容有未洽；(二)被告上訴後
    ，已於99年7 月21日就本案所涉民事損害賠償責任部分與告
    訴人成立民事調解，並已實際履行調解條件乙節，業據告訴
    人於本院準備程序及審理時陳明在卷，並有本院三重簡易庭
    99年度司重小調字第606 號調解筆錄及臺灣中小企業銀行匯
    款申請書附卷可查（本院簡上字卷第62、64頁），原審於量
    刑時未及審酌上開已調解成立及賠償等事由，亦稍有未洽。
    原審認事用法既有前揭未洽之處，則被告據以指摘原判決提
    起上訴，為有理由，應由本院合議庭撤銷原判決，並自為判
    決。次查被告前於95年間因持有第一、二級毒品案件，經臺
    灣臺北地方法院以95年度簡字第2195號判處拘役40日、30日
    ，應執行拘役60日，如易科罰金以銀元300 元即新臺幣900
    元折算1 日確定，並於95年9 月28日易科罰金執行完畢乙節
    ，有其臺灣高等法院被告前案紀錄表在卷可查，此於本案雖
    尚不構成累犯，但仍應列為量刑時之素行參考，復審酌被告
    犯罪之動機及目的、智識程度、與告訴人間之關係、所為對
    於告訴人財物之損害程度，兼衡其於提起本案上訴後，即已
    坦承全部犯行，並與告訴人達成調解及實際履行調解條件，
    犯後態度良好等一切情狀，量處如主文第二項所示之刑，並
    諭知如易科罰金之折算標準。末查被告乃持其所駕駛、車號
    不詳之計程車鑰匙1 支直接刮損乙○○前揭汽車烤漆，業經
    認定如前，此鑰匙客觀上顯非違禁物，且被告乃計程車司機
    ，此鑰匙復係被告用以啟動其計程車引擎並藉以維生之物品
    ，如予沒收，勢將影響其職業及生計，基於罪刑相當之比例
    原則，以不沒收為宜，爰不併予宣告沒收。
據上論斷，應依刑事訴訟法第455 條之1 第1 項、第3 項、第36
9 條第1 項前段、第299 條第1 項前段，刑法第354 條、第41條
第1 項前段、刑法施行法第1 條之1 第1 項、第2 項前段，判決
如主文。
本案經檢察官陳宣每到庭執行職務。
中    華    民    國    99    年    9     月    23    日
                  刑事第十二庭  審判長法  官  王士珮
                                      法  官  張誌洋
                                      法  官  楊明佳
以上正本證明與原本無異。
不得上訴。
                                      書記官  林金良
中    華    民    國    99    年    9     月    23    日

司法院資訊處製作；財團法人民間司法改革基金會備份。
